【裁判字號】    95,裁,2289
【裁判日期】    951019
【裁判案由】    房屋稅
【裁判全文】
最  高  行  政  法  院  裁  定
                                     95年度裁字第02289號
聲  請  人  甲○○
上列聲請人因與相對人臺北市稅捐稽徵處間房屋稅事件，對於中
華民國94年12月15日本院94年度裁字第2755號裁定，聲請再審。
本院裁定如下：
    主  文
再審之聲請駁回。
再審訴訟費用由聲請人負擔。
    理  由
一、按對本院確定裁定所為不服之表示，不論其用語如何，均應
    以聲請再審論。查聲請人對本院94年度裁字第2755號確定裁
    定，提出上訴再審狀表示不服，依上揭說明，自應以聲請再
    審處理，合先明。次按對於本院裁定聲請再審，依行政訴
    訟法第283條準用同法第277條第1項第4款之規定，必須表明
    再審理由及關於再審理由並遵守不變期間之證據。所謂表明
    再審理由，必須指明其所再審之裁定，有如何合於行政訴訟
    法第273條第1項、第2項所定再審事由之具體情事始為相當
    ，倘僅泛言有何條款之再審事由，而無具體情事；或僅指明
    所聲請再審之裁定前各程序所為裁判，有如何再審事由，而
    未具體指及其所聲請再審之裁定有合於再審之事由者，均難
    謂已合法表明再審事由，其再審之聲請，即屬不合法。
二、本件聲請人前因房屋稅及地價稅事件提起行政訴訟，經本院
    91年度判字第1269號判決駁回後，曾先後多次提起再審之訴
    與聲請再審，均經本院分別予以駁回各在案。茲聲請人復對
    最近一次即本院94年度裁字第2755號裁定（下稱原裁定）聲
    請再審，惟其聲請意旨，除以原裁定引自訴願決定與原處分
    係為違法，本件歷次裁判均未記載訴訟標的、內容、稅別、
    年度、稅額，並遺漏地價稅與上訴聲明中請求判決之各部分
    ，並違反憲法第15條規定，而有行政訴訟法第273條第1項第
    1款、第2款、第13款、第14款之再審事由外；並一再陳述其
    所有建物及土地面積如何計算，應予免稅或更正計算錯誤之
    稅額云云，而對其所聲請再審之原裁定以其聲請再審不合法
    予以駁回之論斷與內容，究有何合於其所主張之行政訴訟法
    第273條第1項第1款、第2款、第13款、第14款再審事由之具
    體情事，則未一語指及，難認已合法表明再審理由，揆諸首
    揭說明，其再審之聲請為不合法，應予駁回。又本件再審之
    聲請既不合法，從而其請求廢棄本院前此歷次裁判之聲明，
    本院即無從審究，併此指明。
三、依行政訴訟法第283條、第278條第1項、第104條、民事訴訟
    法第95條、第78條，裁定如主文。
中    華    民    國    95    年    10    月    19    日
                  第四庭審判長法  官  高  啟  燦
                              法  官  林  茂  權
                              法  官  黃  璽  君
                              法  官  楊  惠  欽
                              法  官  林  樹  埔
以  上  正  本  證  明  與  原  本  無  異
中    華    民    國    95    年    10    月    19    日
                              書記官  張  雅  琴


司法院資訊處製作；財團法人民間司法改革基金會備份。
